臺灣高等法院刑事判決　　　　　　　　　　　　九十三年度上更（一）字第七一號
　　上　訴　人
　　即　被　告　己○○
右上訴人因搶奪等案件，不服臺灣板橋地方法院九十年度訴字第一八九○號，中華民
國九十一年四月二十五日第一審判決（起訴案號：臺灣板橋地方法院檢察署九十年度
偵字第一五三三三、一六五三○、第一七五八六號）暨原審移送併辦（該署九十年偵
字第一九九四三、第一二一九八、二○二九一、一八二二六號、九十一年偵字第一四
九、四一二號、本院併辦案號：台灣板橋地方法院檢察署九十三年度偵字第八一○號
含九十一年度偵字第一四八四○號），提起上訴，經判決後由最高法院發回更審，本
院判決如左：
    主    文
原判決關於被告己○○部分撤銷。
己○○共同連續意圖為自己不法之所有，而搶奪他人之動產，累犯，處有期徒刑貳年
拾月，並於刑之執行完畢後，令入勞動場所強制工作貳年。
    事    實
一、己○○曾於民國（下同）八十四年間因搶奪案件，經法院判處有期徒刑七月確定
    ，於八十六年三月二十二日執行完畢，竟不知悛悔，復基於意圖為自己不法所有
    之概括犯意聯絡，或單獨騎機車行搶（一隻手騎機車，另一隻手乘機從被害人背
    後頸部強拉奪取項鍊）或由己○○騎乘機車後載蔡政洋（搶奪部分業經判刑確定
    ，偽造文書部分另結）或林正雄（業經軍事法院判刑確定）或不詳姓名之人或綽
    號「阿財」成年男子而由後坐之人伺機搶奪路人頸部之項鍊或皮包內財物之方式
    ，連續多次於附表一所示之時間、地點、方式，趁被害人不及防備之際，單獨或
    共同搶奪如附表所示被害人之財物。己○○將上開搶得之贓物，金飾部分持向葉
    景城、鄭瑞琪及陳有義（以上三人贓物部分，均另行偵結）變賣。又己○○與蔡
    政洋於為變換供行搶所用之交通工具，避免遭警循線查獲，乃基於意圖為自己不
    法所有之犯意聯絡概括犯意，先於九十年九月九日十四時，在台北市○○○路六
    十六巷口，以蔡政洋自備之鑰匙，趁無人注意之際，下手竊取吳珮琳所有車號Ｇ
    ＳＦ─六六六號機車一部，供作為搶奪之用，又於同年九月十三日十八時三十分
    許，在台北縣中和市○○路六一二號前，持己○○所有客觀上對於人之生命、身
    體、健康具有客觀危險性之凶器板手一支，趁無人注意之際，下手竊取子○○所
    有ＧＷＳ─八八Ｏ號機車車牌一面，意圖將車牌換裝在己○○自有之機車，以避
    免警方追緝。嗣於九十年九月十三日二十三時許，在台北縣三重市○○○路二十
    六號前，蔡政洋及己○○欲將上開竊取之ＧＷＳ─八八Ｏ號車牌，改掛在己○○
    所有之車牌ＢＦＴ─八二一號機車時，經警當場查獲，在己○○身上起出搶得癸○○之行動電話一支、贓款三千六百元、以贓款購買之金項鍊一條及在蔡政洋身
    上查獲其所有行動電話二支、向他人借得之現金二萬五千元及以贓款購買之金項
    鍊一條、金戒指一枚後，循線前往台北市○○○路六十六巷七十六號四樓，查扣
    作案所穿著之橘黃色上衣及花格子短褲各一件。
二、案經如附表一所示之被害人訴由台北縣警察局三重、新莊及蘆洲分局報請臺灣板
    橋地方法院檢察署檢察官偵查起訴暨台北市政府警察局報請台灣士林地方法院檢
    察署移送併辦。
    理    由
一、本案被告己○○在本院前審審理時對於兩次行竊機車及如附表一所示編號二、三
    、六、八、九、十、十四、十六搶奪之犯罪事實部分供認不諱，惟矢口否認附表
    一其餘搶奪犯行，並對編號十部分另辯稱伊與綽號「阿財」者共同行搶，並非與
    林正雄共同行搶云云。惟本案經最高法院發回更審，於本院準備程序及審判程序
    ，被告就本院前審認定之犯罪事實及併辦審理之三次犯行即附表一所示編號十七
    、十八、十九部分均坦承全部犯行，審判長因而諭知進行簡式審判程序，關於竊
    盜機車及車牌部分，核與被害人吳珮琳、子○○於警訊中指述情節相符，另有台
    北縣警察局贓物認領保管單，車籍作業系統查詢認可資料在卷可稽，同案被告蔡
    政洋於警訊、偵查時亦承認有參與竊盜犯行（見偵字第一五三三三號卷第十五、
    十六、第一一四頁），被告竊盜犯行，堪以認定。另被告所為如附表所示十九次
    搶奪犯行，業據被告己○○在本院審理時坦白承認，核與被害人申○○○、午○○○、亥○○、丁○○、癸○○、辛○○○、天○○、辰○○、地○○、甲○○
    、乙○○、壬○○、酉○○、丙○○、巳○○、未○○、戌○○○、庚○○、戊○○等人指訴情節相符。雖被告己○○原辯稱附表一編號一係被告己○○一人行
    搶，惟被害人申○○○明確指訴係由二人行搶，並明確指認林正雄即參與行搶之
    其中一人，而共犯被告林正雄於警訊時亦供述經由社區錄影被拍攝到林正雄與己○○共乘一台機車，由林正雄下手行搶被害人申○○○脖子上之金項鍊等情為實
    在等語（參見九十年度偵字第一五三三三號偵查卷第十九頁），而林正雄於警訊
    時並委任梁治律師在場，核其警訊所言，自應出於任意性，堪已採信，況依林正
    雄當時在營記錄所示，本件林正雄所參與之犯案時間，均在放假時發生，此有軍
    裝步三五一旅函覆林正雄在營休假紀錄可參（見本院前審卷一第一一一至一一七
    頁）。因此，被告己○○此部份之供述，自非實在。而附表一編號十之部分，業
    據被害人甲○○於警訊時指認係己○○、林正雄共同行搶等語（參見九十年度偵
    字第一九九四三號偵查卷第四十一頁）。此部份之犯罪事實，至為明確，另如附
    表一編號四、五、十一、十二、十三、十五、十七、十八、十九所示之蔡政洋、
    己○○二人或由己○○一人或由己○○與林正雄或己○○與不知名之二人共同搶
    奪等犯罪事實，被告己○○坦承行搶如附表一所示編號五被害人癸○○之部分搶
    奪犯行，惟辯稱與阿財一同行搶，並非與被告蔡政洋一同行搶，並於偵查中及原
    審審理時矢口否認如附表一編號四被害人丁○○、編號十一被害人乙○○、編號
    十二被害人壬○○、編號十三被害人酉○○、編號十五被害人巳○○、編號十七
    被害人戌○○○、編號十八庚○○、編號十九戊○○部分之搶奪犯行云云。被告
    蔡政洋於原審審理時矢口否認如附表一所示編號五被害人癸○○、編號十二被害
    人壬○○部分之犯行。惟被告蔡政洋、己○○所涉搶奪之犯罪事實，業據被害人
    丁○○於原審審理時指訴「我可以非常確定就是在庭之己○○搶我，只有他一人
    搶我，他騎機車從後面搶我皮包，‧‧‧從背影看體型完全一樣」等語（原審九
    十一年一月三日訊問筆錄）；癸○○於原審審理時指訴「當時是二個人騎機車從
    後方搶我，我可以確認是在庭之蔡政洋，另外一個人我沒看清楚，但體型胖胖的
    很像己○○，．．．因為己○○在警察局說我的行動電話於九月初在跳蚤市場買
    的，與我被搶的時間不符」等語（原審九十一年一月三日訊問筆錄）；乙○○指
    訴「我只看到己○○坐後座搶我」等語（原審九十一年一月十日訊問筆錄）；壬○○指訴「我可以確認在庭之被告二人搶我，己○○騎機車，蔡政洋搶我，因為
    蔡政洋沒有戴安全帽，所以我可以確認」等語（原審九十一年一月三日訊問筆錄
    ）；酉○○指訴「是己○○搶我，是他一人騎機車從我右後方搶我」等語（原審
    九十一年一月三日訊問筆錄）；丙○○指訴「是己○○搶我，．．．當時我二手
    提東西，歹徒二人騎機車從我後面拉我脖子上之金項鍊，．．．我認的出來其中
    一人是己○○，另一人我沒有看清楚」等語（原審九十一年二月七日訊問筆錄）
    ；巳○○指訴「當時歹徒一人騎機車搶我的皮包，．．我從背影看，搶我的人應
    該是己○○，當時路人幫我看車號的數字是六二一」等語（原審九十一年二月七
    日訊問筆錄）。被害人戌○○○、庚○○、戊○○亦分別在警訊中指訴係被告己○○所為（見九十一年偵字第一四八四○號卷）。且附表一編號五所示被害人癸○○部分搶奪之犯行，確係被告蔡政洋及己○○二人所為，除有癸○○前開指訴
    外，被告蔡政洋及己○○二人經警查獲時，扣得之ＮＯＫＩＡ牌行動電話一支，
    亦係被害人癸○○遭搶之贓物，業據被害人癸○○領回，有贓物認領保管收據在
    卷可憑。從而此部份犯罪事實明確，被告與蔡政洋二人先前否認之詞，殊不足採
    信，事證明確，被告犯行堪予認定。
二、核被告己○○所為，係犯刑法第三百二十一條第一項第三款加重竊盜罪及第三百
    二十五條第一項搶奪罪。被告己○○與蔡政洋就上開竊盜犯行，被告己○○或與
    蔡政洋或與林正雄或與綽號「阿財」或不詳年籍之成年男子間就搶奪犯行，均有
    犯意聯絡及行為分擔，俱為共同正犯。又被告先後所為竊盜、搶奪行為，均時間
    緊接，所犯罪名基本構成要件相同，顯係出於概括之犯意為之，均為連續犯，均
    依刑法第五十六條之規定以一罪論，並加重其刑。另被告所犯上開刑法第三百二
    十一條第一項第一款之加重竊盜及第三百二十五條第一項搶奪二罪間，有方法結
    果之牽連關係，應依刑法第五十五條從重之搶奪罪處斷。公訴意旨認被告竊取車
    牌部分之犯行，係涉刑法第三百二十條第一項竊盜罪，惟查被告係攜帶對於人之
    生命、身體、具有客觀危險性之兇器之扳手一支，應係構成刑法第三百二十一條
    第一項第三款之加重竊盜罪，起訴法條容有未洽，爰依法變更起訴法條。被告有
    如事實欄所載之論罪科刑執行情形，有台灣高等法院檢察署刑案紀錄簡覆表及原
    法院刑案被告院內前案記錄表在卷可憑，五年內再犯有期徒刑以上之本罪，為累
    犯，依法遞加其刑。行竊用之扳手並未扣案，且業據被告供稱已丟棄滅失，爰不
    為沒收之諭知。
三、原審因認被告罪證明確予以論罪科刑，固非無據，惟查原判決對附表一所示各次
    犯行係如何著手搶奪具體犯罪態樣並未詳予記載，且以附表一編號十四部分，被
    告係與綽號「阿財」之成年男子共犯之，原審認係與另一不詳年籍男子共犯，事
    實認定尚有未詳。又原審論罪法條誤引刑法第三百二十條第一項第三款亦有未洽
    ，而被告亦犯有附表一編號十六、十七、十八、十九部分之犯罪事實，原審或認
    此部分不構成犯罪或未併予審理均有未當，未扣案之機車一輛是否存在，被告有
    無出售情況不明，原審認該機車係被告所有，且供犯罪所用之物，予以沒收，及
    在被告身上查扣之現款三千六百元係屬贓款，金項鍊係以贓款購買之物，被害人
    均得依法請求返還，竟併予沒收，實有未當。上訴人即被告己○○上訴意旨認原
    審量刑過重，請求免除強制工作，雖無理由，惟原審既有上開可議之處，自應由
    本院撤銷改判。爰審酌被告年輕力盛，不思力求上進，竟連續多次搶奪，嚴重危
    害社會秩序，及其犯罪之動機、目的、手段、犯罪所生之危害，亦未與被害人達
    成和解等一切情狀，量處如主文第二項所示之刑，而被告己○○連續多次搶奪，
    顯有犯罪習慣，應於刑之執行完畢後，令入勞動處所強制工作二年。
四、不另為無罪之諭知部分：
    (一)公訴意旨另以：被告己○○竟不知悛悔，復基於意圖為自己不法所有之概括犯
      意聯絡，以單獨行搶或由己○○騎乘機車後載蔡政洋，而伺機搶奪路人財物之
      方式，連續多次於附表二所示之時間、地點，趁被害人不及防備之際，單獨或
      共同搶奪如附表所示之被害人詳如附表二所示之財物，因認被告涉有刑法第三
      百二十五條搶奪罪嫌。
    (二)按犯罪事實，應依證據認定之，無證據不得推定其犯罪事實。又不能證明被告
      犯罪者，應諭知無罪之判決，刑事訴訟法第一百五十四條第二項、第三百零一
      條第一項分別定有明文。又認定不利於被告之事實，需依積極證據，苟積極證
      據不足為不利於被告事實之認定時，即應為有利於被告之認定，更不必有何有
      利之證據（最高法院五十六年度臺上字第八○七號判例參照）。且按在訴訟上
      用以證明事實之證據，須於通常一般之人均不致於有所懷疑，而得確信其為真
      實之程度者，始得據以為有罪之認定，倘其證明尚未達到此一程度，而有合理
      之懷疑性存在，致使無從為有罪之確信時，即應為無罪之判決（最高法院七十
      六年台上字第四九八六號判例意旨參照）。又被告之自白，不得作為有罪判決
      之唯一證據，仍應調查其他必要之證據，以察其是否與事實相符，刑事訴訟法
      第一百五十六條第二項定有明文。
    (三)公訴人認被告涉有如附表二之搶奪罪嫌，無非以如附表二所示被害人之指訴及
      被告之自白等為主要論據。經查：
      (1)被害人方慈敏於原審審理時亦明確指訴被告二人均非涉嫌搶奪之人、被害人
        王慧珠、洪鶴文、楊絲、丑○○○、寅○○、卯○○分別於警訊及原審審理
        時均無法明確指認被告二人即涉嫌搶奪之人（原審九十年十一月二十二日、
        九十年十二月十三日訊問筆錄、九十年度偵字第一九九四三號偵查卷第四十
        六頁、參見九十年度偵字第一八八二六號偵查卷第八頁、九十年度偵字第一
        二一九八號偵查卷第三十三頁、原審九十一年一月二十三日訊問筆錄、九十
        一年度偵字第一四九號偵查卷第七頁、第十頁），因此，被害人前開指訴無
        從作為認定被告己○○搶奪之犯罪證據。
      (2)被告己○○否認如附表二編號四之犯行，而被害人王秋雄於原審審理時指訴
        「有二個人騎機車搶我，己○○騎機車在後，我叫他載我追搶的人，己○○
        不載我，還瞪我，搶我的人我沒看清楚，我只是懷疑他們三人是同夥」（原
        審九十一年一月三日訊問筆錄），因此，被害人前開指訴無從作為認定被告
        己○○搶奪之犯罪證據。
      (3)被告己○○雖坦承如附表二編號五被害人楊絲部分之搶奪之犯行，惟被害人
        楊絲均無法指認被告己○○即涉嫌搶奪之人，揆諸前開法條，僅有被告之自
        白，不得作為認定被告有罪之證據。
      (4)綜上各情，被害人之指訴、被告之供述、均不得作為認定被告有罪之證據。
        此外，復查無其他積極證據足認被告涉有公訴人所指之搶奪等犯行，不能證
        明被告犯罪，本應為被告無罪之諭知，惟公訴意旨認此部份與被告前開論罪
        科刑部份有連續犯之裁判上一罪關係，對此起訴或併案之部分，爰不另為無
        罪之諭知，附此敘明。
據上論結，應依刑事訴訟法第三百六十九條第一項前段、第三百六十四條、第二百九
十九條第一項前段、第三百條，刑法第二十八條、第五十六條、第三百二十一條第一
項第三款、第三百二十五條第一項、第五十五條、第四十七條、第九十條第一項，罰
金罰鍰提高標準條例第一條前段，判決如主文。
本案經檢察官施慶堂到庭執行職務。
中    華    民    國    九十三    年       三       月    二  十  四    日
                            臺灣高等法院刑事第三庭
                                審判長法  官  張  連  財
                                      法  官  張  傳  栗
                                      法  官  黃  金  富
右正本證明與原本無異。
如不服本判決應於收受送達後十日內向本院提出上訴書狀，未附理由時應於提起上訴
後十日內向本院補具上訴理由書狀（均應按他造人數提出繕本）。
                                      書記官  江  采  廷
中    華    民    國    九十三    年       三       月    二  十  五    日
附錄本案論罪科刑法條全文：
中華民國刑法第三百二十一條第一項第三款
犯竊盜罪而有左列情形之一者，處六月以上、五年以下有期徒刑：
一  於夜間侵入住宅或有人居住之建築物、船艦或隱匿其內而犯之者。
二  毀越門扇、牆垣或其他安全設備而犯之者。
三  攜帶兇器而犯之者。
四  結夥三人以上而犯之者。
五  乘火災、水災或其他災害之際而犯之者。
六  在車站或埠頭而犯之者。
前項之未遂犯罰之。
中華民國刑法第三百二十五條第一項
(普通搶奪罪)
意圖為自己或第三人不法之所有，而搶奪他人之動產者，處六月以上五年以下有期徒
刑。
因而致人於死者，處無期徒刑或七年以上有期徒刑，致重傷者，處三年以上十年以下
有期徒刑。
第一項之未遂犯罰之。
附表一
┌──┬──────────┬────┬─────┬───┬─────┐
│編號│犯罪時間及犯罪地點  │被害人  │所得財物  │行為人│備  註    │
├──┼──────────┼────┼─────┼───┼─────┤
│一  │九十年九月九日上午  │申○○○│白金項鍊一│己○○│九十年字第│
│    │八時許              │        │條        │林正雄│一五三三三│
│    │臺北縣三重市○○路  │        │          │共乘Ｂ│號        │
│    │七十七巷十二號      │        │          │ＦＴ─│          │
│    │                    │        │          │八二一│          │
│    │                    │        │          │號機車│          │
│    │                    │        │          │，由林│          │
│    │                    │        │          │正雄伸│          │
│    │                    │        │          │手行搶│          │
│    │                    │        │          │被害人│          │
│    │                    │        │          │頸部之│          │
│    │                    │        │          │項鍊  │          │
├──┼──────────┼────┼─────┼───┼─────┤
│二  │九十年八月十四日    │午○○○│金項鍊一條│己○○│一九十年偵│
│    │上午十時十分        │        │          │一人騎│  字第一七│
│    │臺北縣新莊市○○街  │        │          │ＢＦＴ│  五八六號│
│    │九十號前            │        │          │─八二│二九十年偵│
│    │                    │        │          │一號機│  字第一八│
│    │                    │        │          │車伸手│  二二六號│
│    │                    │        │          │行搶被│  併案部分│
│    │                    │        │          │害人頸│          │
│    │                    │        │          │部項鍊│          │
├──┼──────────┼────┼─────┼───┼─────┤
│三  │九十年七月二十一日  │亥○○  │金項鍊一條│己○○│九十年偵字│
│    │上午九時許          │        │          │一人騎│第一六五三│
│    │臺北縣蘆洲市○○○路│        │          │機車伸│○號      │
│    │一九五巷口          │        │          │手行搶│          │
│    │                    │        │          │被害人│          │
│    │                    │        │          │頸部項│          │
│    │                    │        │          │鍊    │          │
├──┼──────────┼────┼─────┼───┼─────┤
│四  │九十年八月二日二十  │丁○○  │黑色皮包一│己○○│九十年偵字│
│    │十二時許            │        │個內有身分│一人騎│一五三三三│
│    │臺北縣三重市○○路  │        │證一張、行│機車伸│號        │
│    │一段十三號前        │        │動電話一支│手自被│          │
│    │                    │        │、印章三枚│害人後│          │
│    │                    │        │、鑰匙一串│行搶皮│          │
│    │                    │        │、提款卡二│包    │          │
│    │                    │        │張、存摺一│      │          │
│    │                    │        │本、現金五│      │          │
│    │                    │        │萬元      │      │          │
├──┼──────────┼────┼─────┼───┼─────┤
│五  │九十年九月十二日    │癸○○  │手提袋一個│己○○│同右      │
│    │上午五時許臺北縣    │        │內有行動電│蔡政洋│          │
│    │三重市○○○路八    │        │話一支、信│共騎一│          │
│    │十九號前            │        │用卡三張、│部機車│          │
│    │                    │        │（匯豐銀行│由蔡政│          │
│    │                    │        │、花蓮企銀│洋自被│          │
│    │                    │        │、遠東中小│害人後│          │
│    │                    │        │銀行）、台│方伸手│          │
│    │                    │        │北企銀金融│行搶手│          │
│    │                    │        │卡一張、駕│提袋  │          │
│    │                    │        │照一張、行│      │          │
│    │                    │        │照一張、健│      │          │
│    │                    │        │保卡一張  │      │          │
├──┼──────────┼────┼─────┼───┼─────┤
│六  │九十年七月二十三日  │辛○○○│白金項鍊一│己○○│九十年偵字│
│    │下午三時三十八分    │        │條        │一人騎│第二○二九│
│    │臺北縣新莊市泰山鄉  │        │          │機車自│一及一九九│
│    │明志路一段三三八巷內│        │          │被害人│四三號併案│
│    │                    │        │          │背後伸│部分      │
│    │                    │        │          │手行搶│          │
├──┼──────────┼────┼─────┼───┼─────┤
│七  │九十年九月九日      │天○○  │皮包一個內│蔡政洋│九十年偵字│
│    │上午二時四十分      │        │有金戒指一│己○○│第二○二九│
│    │臺北縣三重市○○路  │        │只、身分證│二人共│一及一九九│
│    │與萬全街口          │        │一張、健保│騎機車│四三號併案│
│    │                    │        │卡一張    │自被害│部分      │
│    │                    │        │          │人後方│          │
│    │                    │        │          │行搶  │          │
├──┼──────────┼────┼─────┼───┼─────┤
│八  │九十年七月一日      │辰○○  │金項鍊一條│己○○│九十年偵字│
│    │下午十時十二分      │        │          │一人騎│第二○二九│
│    │臺北縣樹林市○○街  │        │          │機車行│一號及第一│
│    │一九號前            │        │          │搶    │九九四三號│
│    │                    │        │          │      │併案部分  │
├──┼──────────┼────┼─────┼───┼─────┤
│九  │九十年六月二十九日  │地○○  │金項鍊一條│己○○│九十年偵字│
│    │上午十一時十五分    │        │          │一人騎│第二○二九│
│    │臺北縣新莊市○○街  │        │          │機車行│一及一九九│
│    │三號                │        │          │搶    │四三號併案│
│    │                    │        │          │      │部分      │
├──┼──────────┼────┼─────┼───┼─────┤
│十  │九十年九月九日      │甲○○  │皮包一個內│己○○│九十年偵字│
│    │上午十一時三十分    │        │有身分證一│林正雄│第二○二九│
│    │臺北縣三重市○○○路│        │張、健保卡│共乘機│一及一九九│
│    │大智公園            │        │一張、提款│車由李│四三號併案│
│    │                    │        │卡一張、信│亞倫動│部分      │
│    │                    │        │用卡一張、│手行搶│          │
│    │                    │        │現金一萬一│      │          │
│    │                    │        │千元      │      │          │
├──┼──────────┼────┼─────┼───┼─────┤
│十一│九十年九月十日      │乙○○  │皮包一只內│己○○│九十年偵字│
│    │下午七時十分許      │        │有行動電話│林正雄│第二○二九│
│    │臺北縣三重市○○○路│        │一個、身分│二人共│一及一九九│
│    │與三和路一段口      │        │證一張、駕│騎機車│四三號併案│
│    │                    │        │照一張、行│由林正│部分      │
│    │                    │        │照一張、現│雄伸手│          │
│    │                    │        │金九千元  │行搶  │          │
├──┼──────────┼────┼─────┼───┼─────┤
│十二│九十年九月九日      │壬○○  │皮包一只內│己○○│九十年偵字│
│    │上午二時四十分許    │        │有身分證一│蔡政洋│第二○二九│
│    │臺北縣三重市○○街  │        │張、行動電│二人共│一及一九九│
│    │與福隆路口          │        │話一支、現│騎機車│四三號併案│
│    │                    │        │金一萬三千│由蔡政│部分      │
│    │                    │        │元        │洋伸手│          │
│    │                    │        │          │自被害│          │
│    │                    │        │          │人後方│          │
│    │                    │        │          │行搶  │          │
├──┼──────────┼────┼─────┼───┼─────┤
│十三│九十年八月十二日    │酉○○  │皮包一只內│己○○│九十年偵字│
│    │下午一時二十分許    │        │有項鍊一條│騎機車│第二○二九│
│    │臺北縣新莊市○○路  │        │戒指一只  │動手行│一及一九九│
│    │八九一之二十三號前  │        │信用卡一張│搶    │四三號併案│
│    │                    │        │健保卡一張│      │部分      │
│    │                    │        │行照一張  │      │          │
├──┼──────────┼────┼─────┼───┼─────┤
│十四│九十年七月十八日    │丙○○  │金項鍊一條│己○○│九十一年偵│
│    │上午十時三十分許    │        │          │與另一│字第一四九│
│    │臺北縣板橋市○○街  │        │          │不詳年│號併案部分│
│    │二十八巷三號前      │        │          │籍，綽│          │
│    │                    │        │          │號「阿│          │
│    │                    │        │          │財」之│          │
│    │                    │        │          │成年男│          │
│    │                    │        │          │子共騎│          │
│    │                    │        │          │機車行│          │
│    │                    │        │          │搶    │          │
├──┼──────────┼────┼─────┼───┼─────┤
│十五│九十年七月十九日    │巳○○  │白色皮包一│己○○│九十一年偵│
│    │下午八時許          │        │只內有提款│一人騎│字第一四九│
│    │臺北縣三重市○○街與│        │卡一張、信│ＢＦＴ│號併案部分│
│    │仁華街口            │        │用卡一張、│─八二│          │
│    │                    │        │診斷證明書│一機車│          │
│    │                    │        │一張、合約│行搶  │          │
│    │                    │        │書一張、行│      │          │
│    │                    │        │動電話耳機│      │          │
│    │                    │        │一只      │      │          │
├──┼──────────┼────┼─────┼───┼─────┤
│十六│九十年七月三十一日  │未○○  │白金項鍊一│己○○│九十一年偵│
│    │下午十時五十分許    │        │條        │一人騎│字第一八二│
│    │臺北縣新莊市○○街  │        │          │ＢＦＴ│二六號併案│
│    │                    │        │          │─八二│部分      │
│    │                    │        │          │一號機│          │
│    │                    │        │          │車伸手│          │
│    │                    │        │          │行搶被│          │
│    │                    │        │          │害人頸│          │
│    │                    │        │          │部之項│          │
│    │                    │        │          │鍊    │          │
├──┼──────────┼────┼─────┼───┼─────┤
│十七│九十一年五月二日    │戌○○○│金項鍊一條│己○○│九十三年偵│
│    │六時二十分許        │        │          │一人騎│字第八一○│
│    │臺北縣三重市○○○路│        │          │機車自│號併辦部分│
│    │一一○巷口          │        │          │被害人│          │
│    │                    │        │          │前方搶│          │
│    │                    │        │          │奪    │          │
├──┼──────────┼────┼─────┼───┼─────┤
│十八│九十一年五月二十九日│庚○○  │金項鍊一條│己○○│九十三年偵│
│    │六時二十分許        │        │          │一人騎│字第八一○│
│    │臺北縣三重市○○街與│        │          │機車自│號併辦部分│
│    │自強路口水果行      │        │          │被害人│          │
│    │                    │        │          │前方搶│          │
│    │                    │        │          │奪    │          │
├──┼──────────┼────┼─────┼───┼─────┤
│十九│九十一年六月二十三日│戊○○  │金項鍊一條│己○○│九十三年偵│
│    │六時二十分許        │        │          │與不知│字第八一○│
│    │臺北縣三重市○○○路│        │          │名之人│號併辦部分│
│    │一三三巷口          │        │          │前後各│          │
│    │                    │        │          │騎機車│          │
│    │                    │        │          │由後方│          │
│    │                    │        │          │之李亞│          │
│    │                    │        │          │倫自被│          │
│    │                    │        │          │害人前│          │
│    │                    │        │          │方搶奪│          │
└──┴──────────┴────┴─────┴───┴─────┘
附表二
┌──┬──────────┬────┬──────┬───┬────┐
│編號│犯罪時間及犯罪地點  │被害人  │所得財物    │行為人│備  註  │
├──┼──────────┼────┼──────┼───┼────┤
│ 一 │九十年八月六日      │方慈敏  │黑色皮包一個│己○○│        │
│    │凌晨二時十分        │        │身分證一張  │林正雄│        │
│    │臺北縣三重市○○○路│        │提款卡一張  │      │        │
│    │十巷十四號前        │        │健保卡一張  │      │        │
│    │                    │        │現金五百元  │      │        │
├──┼──────────┼────┼──────┼───┼────┤
│ 二 │九十年八月二十七日  │王慧珠  │卡其色皮包一│己○○│        │
│    │下午七時十分        │        │個          │      │        │
│    │臺北縣三重市○○路  │        │身分證一張  │      │        │
│    │七十七巷十弄與貴陽街│        │健保卡一張  │      │        │
│    │口                  │        │提款卡一張  │      │        │
│    │                    │        │信用卡一張  │      │        │
│    │                    │        │現金一千元  │      │        │
├──┼──────────┼────┼──────┼───┼────┤
│ 三 │九十年四月十八日    │洪鶴文  │皮包一個    │己○○│        │
│    │臺北縣蘆洲市○○路  │        │金融卡三張  │蔡政洋│        │
│    │一二一巷十五弄二號前│        │身分證一張  │      │        │
│    │                    │        │信用卡三張  │      │        │
│    │                    │        │現金十萬元  │      │        │
│    │                    │        │行動電話一支│      │        │
│    │                    │        │駕照一張    │      │        │
├──┼──────────┼────┼──────┼───┼────┤
│ 四 │九十年七月三十日    │王秋雄  │皮包一個    │己○○│九十年偵│
│    │上午八時十五分      │        │項鍊一條    │      │字第二○│
│    │臺北縣蘆洲市○○○路│        │手鍊一條    │      │二九一號│
│    │四十九巷口          │        │現金五萬元  │      │併案部分│
├──┼──────────┼────┼──────┼───┼────┤
│ 五 │九十年四月二十六日  │楊絲    │金項鍊一條  │己○○│九十年偵│
│    │下午十一時十五分    │        │            │      │字第二○│
│    │臺北縣三重市○○街  │        │            │      │二九一號│
│    │九十六巷口          │        │            │      │併案部分│
├──┼──────────┼────┼──────┼───┼────┤
│ 六 │九十年六月二十三日  │丑○○○│皮包一只    │己○○│九十年偵│
│    │下午八時四十分許    │        │行動電話一只│      │字第一二│
│    │台北市○○區○○街  │        │現金三千元  │      │一九八號│
│    │十五號前            │        │            │      │併案部分│
├──┼──────────┼────┼──────┼───┼────┤
│ 七 │九十年七月十九日    │寅○○  │皮包一只    │己○○│九十一年│
│    │下午八時三十分許    │        │行動電話一只│      │偵字第一│
│    │臺北縣三重市○○街  │        │            │      │四九號併│
│    │二一七號前          │        │            │      │案部分  │
├──┼──────────┼────┼──────┼───┼────┤
│ 八 │九十年八月初        │卯○○  │白色皮包一只│己○○│九十一年│
│    │上午五時三十分      │        │提款卡一張  │林正雄│偵字第一│
│    │臺北縣蘆洲市○○路  │        │            │      │四九號併│
│    │鷺江國小            │        │            │      │案部分  │
└──┴──────────┴────┴──────┴───┴────┘
